【裁判字號】    98,簡上,386
【裁判日期】    990304
【裁判案由】    傷害
【裁判全文】
臺灣臺南地方法院刑事判決             98年度簡上字第386號
上  訴  人
即  被  告  甲○○
上列上訴人即被告因傷害案件，不服本院98年度簡字第2496號中
華民國98年11月19日第一審簡易判決（聲請簡易判決處刑書案號
：98年度營偵字第1441號），提起上訴，本院管轄之第二審合議
庭判決如下：
    主  文
上訴駁回。
甲○○緩刑貳年。
    事 實 及 理 由
一、本案經本院審理結果，認第一審判決以上訴人即被告簡國賓
    觸犯刑法第277條第1項之傷害罪，依刑事訴訟法第449條第1
    項前段、第454條第2項，刑法第41條第1項前段，刑法施行
    法第1條之1，判處被告拘役伍拾捌日，並諭知如易科罰金，
    以新臺幣1000元折算1日，其認事用法及量刑均無不當，應
    予維持。本件事實及理由欄，除應於理由欄內增載「被告於
    本院審理中自白犯罪事實」外，餘均引用第一審判決書記載
    之事實、證據及理由（如附件）。
二、被告甲○○上訴意旨雖指摘原審判決不當，陳稱：兩造業於
    民國98年10月28日於告訴人乙○○家中和解，依和解書第二
    項約定：嗣後無論如何情形乙方乙○○或任何其他人不得再
    向甲方（即被告）要求其他賠償並不得再有異議及追訴等情
    事。並由羅茂容與沈木林等見證，依和解書第二項所載之真
    義，應係告訴人不再追訴被告之民刑事責任，但因兩造皆不
    諳法令，不知須另為具狀撤回，致遲未具狀撤回告訴，遭簡
    易處刑，賜請斟酌兩造已和解，為被告無罪或諭知緩刑之判
    決云云。查，被告確有傷害之犯行等情，已據檢察官及原審
    論列甚詳，且被告亦於本院審理中坦承犯行，罪證已明。是
    以其空言指摘，要求為無罪之諭知，為無理由，應予駁回。
    但查被告五年內未曾受有期徒刑以上刑之宣告，有臺灣高等
    法院被告前案紀錄表在卷可按，且已與被害人乙○○就民事
    賠償，達成和解，有被告所附呈之98年10月28日和解書影本
    附卷足憑。並經告訴人乙○○之妻黃碧緣到庭陳述屬實，其
    因一時思慮未周，致罹此罪名，坦承犯罪，尚有悔意，經此
    起訴審判科刑，已足促其警惕，信無再犯之虞，本院認上開
    宣告之刑，以暫不執行為適當，爰併宣告緩刑2年，以啟自
    新。
據上論斷，應依刑事訴訟法第455條之1第1項、第3項、第368條
、第373條，刑法第74條第1項第2款，判決如主文。
本案經檢察官丙○○到庭執行職務。
中    華    民    國    99    年    3    月    4    日
            刑事第七庭   審判長  法  官  鄧希賢
                                 法  官  田幸艷
                                 法  官  朱中和
以上正本證明與原本無異。
不得上訴。
                                 書記官  黃秋萍
中    華    民    國    99    年    3     月    5     日
附錄本案論罪科刑法條全文：
中華民國刑法第277條第1項
（普通傷害罪）
傷害人之身體或健康者，處 3 年以下有期徒刑、拘役或 1 千元
以下罰金。

司法院資訊處製作；財團法人民間司法改革基金會備份。
